【裁判字號】    97,台上,615
【裁判日期】    970214
【裁判案由】    公共危險等罪
【裁判全文】
最高法院刑事判決              九十七年度台上字第六一五號
上  訴  人  甲○○
選任辯護人  呂秀梅律師
上列上訴人因公共危險等罪案件，不服台灣高等法院台中分院中
華民國九十六年十一月三十日第二審判決（九十六年度交上訴字
第七０號，起訴案號：台灣南投地方法院檢察署九十五年度偵字
第一六五０、一七０四號），提起上訴，本院判決如下：
    主  文
上訴駁回。
    理  由
一、公共危險部分：
按刑事訴訟法第三百七十七條規定，上訴於第三審法院，非以判
決違背法令為理由，不得為之。是提起第三審上訴，應以原判決
違背法令為理由，係屬法定要件。如果上訴理由狀並未依據卷內
訴訟資料，具體指摘原判決不適用何種法則或如何適用不當，或
所指摘原判決違法情事，顯與法律規定得為第三審上訴理由之違
法情形，不相適合時，均應認其上訴為違背法律上之程式，予以
駁回。本件原判決撤銷第一審無罪之判決，改處上訴人甲○○駕
駛動力交通工具肇事逃逸罪刑。已詳敘認定犯罪事實之依據及憑
以認定之理由，並對上訴人否認犯罪之辯詞，如何不足採信，均
已依據卷內資料予以指駁及說明，從形式上觀察，原判決並無違
背法令情形。原判決依憑上訴人於警詢及偵查中之自白，復有證
人陳玉美、簡瑞發於一、二審之證述，證人即負責本件車禍處理
之警員黃煥昌、許豐享於一、二審之證詞，並有道路交通事故調
查報告書表（一）（二）、道路交通事故現場圖各一份、肇事現
場照片十六張、台中榮民總醫院法醫參考病例摘要、診斷證明書
、相驗筆錄、相驗屍體證明書、驗斷書各一份及相驗相片七張等
附卷可稽，及其他調查證據取捨之結果（見原判決理由一、二）
，認定上訴人確有本件犯行，摒棄不採上訴人事後所為之辯詞，
所為證據之取捨及證明力之判斷均合證據法則。上訴意旨謂被害
人林簡金葉於警詢之指訴係屬傳聞證據，並無證據能力，原判決
以被害人之指訴為伊有罪之理由，實有違證據適用法則，且原審
未當庭公開播放勘驗警詢、偵查中之光諜，而由受命法官私下勘
驗並製作補充譯文，並未通知上訴人及辯護人在場，有審判期日
調查之證據未予調查云云。惟查原判決並非以上訴人在警詢、偵
查中之自白及被害人林簡金葉於警詢中之指訴為認定上訴人有罪
之唯一理由，縱摒除各該證據，以在場證人陳玉美、簡瑞發所證
述車禍發生後，如何經機車騎士抄下肇事車號，交由警方追查等
情，及警員黃煥昌、許豐享證述如何以車追人，在肇事車上採得
撞人證據，及如何尋線查獲上訴人，其到案亦坦承肇事各等語，
已足為有罪之認定，自與判決本旨不生影響，仍不得執此為合法
之上訴理由。其餘上訴意旨徒憑己意，對原審採證認事職權之適
法行使，任意指摘，顯與法定上訴第三審之形式要件不符，其上
訴違背法律上之程式，應予駁回。
二、過失致人於死部分：
按刑事訴訟法第三百七十六條所列各罪之案件，經第二審判決者
，不得上訴於第三審法院，為該法條所明定。本件被告另因過失
致人於死案件，原審係依刑法第二百七十六條第一項論處罪刑，
核屬刑事訴訟法第三百七十六條第一款之案件。依首開說明，既
經第二審判決，自不得上訴於第三審法院，上訴人猶提起上訴，
顯為法所不許，亦應予駁回。
據上論結，應依刑事訴訟法第三百九十五條前段，判決如主文。
中    華    民    國  九十七  年    二    月   十四   日
                      最高法院刑事第三庭
                          審判長法官  謝  家  鶴
                                法官  花  滿  堂
                                法官  陳  世  淙
                                法官  洪  佳  濱
                                法官  徐  昌  錦
      本件正本證明與原本無異
                                      書  記  官
中    華    民    國  九十七  年    二    月  二十七  日
                                                      Ｅ


司法院資訊處製作；財團法人民間司法改革基金會備份。
